臺灣高等法院臺中分院刑事判決　　　　　　　　　九十三年度上訴字第二二四號
　　上訴人　即
　　被　　　告　乙○○
右上訴人因毒品危害防制條例案件，不服臺灣彰化地方法院九十三年度訴字第一二七
九號中華民國九十三年十月二十八日第一審判決（起訴案號：臺灣彰化地方法院檢察
署九十三年度毒偵字第二三一一號，併辦案號：同署九十四年度毒偵字第一九二號）
，提起上訴，本院判決如左：
    主　　  文
原判決撤銷。
乙○○連續施用第一級毒品，累犯，處有期徒刑拾月。扣案之第一級毒品海洛因（量
微無法秤重）沒收銷燬，包裝袋壹個及注射針筒伍支沒收。
    事  　　實
一、乙○○曾因肅清煙毒條例等案件，經本院以八十七年度上訴字第三六九號判決處
    有期徒刑三年八月及六月並定執行刑有期徒刑三年十月確定，又因竊盜案件，經
    臺灣臺中地方法院以八十七年度易字第五三五號判決處有期徒刑八月確定，二案
    嗣由臺灣臺中地方法院以八十八年度聲字第三八號裁定定應執行刑有期徒刑四年
    二月確定，入監執行後於民國 (下同 )九十一年一月二日假釋出監，於九十一年
    十二月二十五日縮刑假釋期滿執行完畢；另因施用毒品案件，經臺灣彰化地方法
    院以八十七年度毒聲字第一四二號裁定送勒戒處所觀察、勒戒後，認有繼續施用
    毒品之傾向，再以八十七年度毒聲字第三七三號裁定送戒治處所施以強制戒治，
    嗣由臺灣彰化地方法院以八十七年度毒聲字第二二七九號裁定停止戒治，所餘戒
    治期間交付保護管束，至八十八年七月二日期滿執行完畢，於八十八年七月二十
    九日由臺灣彰化地方法院檢察署檢察官以八十八年度戒偵字第一一號不起訴處分
    確定。竟仍不知悔改，復於前開強制戒治執行完畢釋放後五年內，基於施用第一
    級毒品海洛因之概括犯意，自九十三年五月間某日起至九十三年十一月二十三日
    下午十時許止，連續在彰化縣彰化市○○路○段一四九巷二弄七號三樓住處或彰
    化市米蘭汽車旅館等處，以將第一級毒品海洛因摻入香菸內點火施用或加水後以
    注射針筒注射之方式施用第一級毒品海洛因多次 (施用頻率不詳 )，嗣先於九十
    三年七月九日下午九時十分許在彰化市○○路、民生路口為警查獲，並扣得其所
    有之第一級毒品海洛因一包（毒品量微無法秤重，包裝袋重零點二四公克），經
    警採其尿液送驗結果呈嗎啡陽性反應。再於九十三年十一月二十四日下午一時四
    十分許，在彰化市○○○路二十二巷七號前，為警查獲其所有擬供注射第一級毒
    品海洛因之注射針筒伍支，經警採其尿液送驗結果亦呈嗎啡陽性反應。
二、案經彰化縣警察局彰化分局報告臺灣彰化地方法院檢察署檢察官偵查起訴。
    理　　  由
一、右開犯罪事實業據被告施惠珍於警訊、偵查及原審中坦承不諱，其於九十三年七
    月九日及十一月二十四日被查獲後經警採其尿液送驗結果確呈嗎啡陽性反應（按
    海洛因於人體會代謝成嗎啡，因此涉嫌施用海洛因者，係檢驗其尿液中之嗎啡反
    應），並有彰化縣衛生局煙毒尿液檢驗成績書二張在卷及白色粉末一包、注射針
    筒伍支扣案可證，又扣案之白色粉末經送請法務部調查局鑑定結果，認含第一級
    毒品海洛因成分，量微無法秤重，包裝袋重零點二四公克，有法務部調查局鑑定
    通知書在卷可按，被告自白與事實相符，堪予採信。再被告曾因施用毒品案件，
    經臺灣彰化地方法院以八十七年度毒聲字第一四二號裁定送勒戒處所觀察、勒戒
    後，認有繼續施用毒品之傾向，由臺灣彰化地方法院以八十七年度毒聲字第三七
    三號裁定送戒治處所施以強制戒治，再由臺灣彰化地方法院以八十七年度毒聲字
    第二二七九號裁定停止戒治，所餘戒治期間交付保護管束，至八十八年七月二日
    期滿執行完畢，於八十八年七月二十九日由臺灣彰化地方法院檢察署檢察官以八
    十八年度戒偵字第一一號不起訴處分確定，有臺灣高等法院被告全國前案紀錄表
    在卷可考。綜上所述，本件事證明確，被告犯行應堪認定。
二、按海洛因屬毒品危害防制條例第二條第二項第一款所定之第一級毒品，核被告所
    為，係犯該條例第十條第一項之施用第一級毒品罪。被告持有毒品海洛因之低度
    行為，為其施用毒品海洛因之高度行為所吸收，不另論科。被告先後多次施用第
    一級毒品海洛因，所為時間緊接，犯構成要件相同之罪，顯係基於概括犯意反覆
    為之，為連續犯，依刑法第五十六條規定論以一罪，並加重其刑。公訴人雖僅就
    被告九十三年五月間某日起至九十三年七月九日回溯九十六小時內某時止之施用
    犯行起訴，其餘部分與起訴部分間有連續犯之裁判上一罪關係，為起訴效力所及
    ，本院自得一併審理，又被告曾因肅清煙毒條例等案件，經本院判決處有期徒刑
    三年八月及六月並定執行刑有期徒刑三年十月確定，又因竊盜案件，經臺灣臺中
    地方法院判處有期徒刑八月確定，二案嗣由臺灣臺中地方法院定應執行刑有期徒
    刑四年二月確定，於九十一年一月二日假釋出監，同年十二月二十五日縮刑假釋
    期滿執行完畢，有臺灣高等法院被告全國前案紀錄表在卷可佐，其於有期徒刑執
    行完畢後，五年內再犯本件有期徒刑以上之罪，為累犯，應依刑法第四十七條規
    定遞加其刑。原審予以論罪科刑固非無見，惟查原審未及就被告於九十三年七月
    九日被查獲後施用之犯行併予審理，尚有未洽，被告以原審量刑過重為由上訴雖
    無理由，然原審判決既有如上未當之處，應由本院將其撤銷改判，爰審酌被告之
    素行、被查獲後仍再施用及其施用毒品之期間、施用毒品係戕害自身健康，尚未
    危害他人，暨犯罪後之態度等一切情狀，量處如主文第二項所示之刑。扣案之第
    一級毒品海洛因應依毒品危害防制條例第十八條第一項前段沒收銷燬之，毒品包
    裝袋一個及注射針筒伍支均為被告所有，分供本案犯罪所用及預備之物，業據其
    供承在卷，應依刑法第三十八條第一項第二款宣告沒收。
三、被告經合法傳喚，無正當理由不到庭，爰不待其陳述逕行判決。
四、據上論斷，應依刑事訴訟法第三百六十九條第一項前段、第三百六十四條、第三
    百七十一條、第二百九十九條第一項前段、毒品危害防制條例第十條第一項、第
    十八條第一項前段、刑法第十一條前段、第五十六條、第四十七條、第三十八條
    第一項第二款，判決如主文。
    本案經檢察官甲○○到庭執行職務。
中      華      民      國　  　九十四   年      三　　   月     三 　  日
                                    臺灣高等法院臺中分院刑事第九庭
                                          審判長法　官  陳　筱　珮
                                                法　官　張　國　忠
                                                法　官  康　應　龍
右正本證明與原本無異。
如不服本判決應於收受送達後十日內向本院提出上訴書狀，其未敘述上訴之理由者並
得於提起上訴後十日內向本院補提理由書（均須按他造當事人之人數附繕本）。
                                                書記官  許　書　瑜
中      華      民      國　  　九十四   年      三　　   月     四 　  日
                                                                        Ｉ
